# 股份支付-授予日有关问题

提问人：Lucky0203 时间：2016-07-29 14:29:22
面试中的一道题目，麻烦各位大牛帮忙解答~ 某外商投资企业拟实施一项股份支付安排，主要时间节点如下图： 1.2011年 12 月 15 日在提交股东大会之前的有关股份支付的表决程序。 2.2011年 12 月 31 日股东大会同意股份支付相关事项。 3.2012年 1 月 6 日 政府有关部门核发变更外商投资企业批准证书。 问：对于依据法律法规规定，其增资扩股或者股权转让需经过相关主管部门批准的特定企业，其股份支付的授予日确定是否不能早于相关交易获得相关主管部门批准的日期？

回答人：chenyiwei
因为外商投资企业的增资扩股或股权变动都需经过外资主管部门批准，因此其授予日不能早于其完成内部决策程序、签署股份支付相关协议、获得外部审批机构批准这三个日期中的最晚者。